臺灣桃園地方法院刑事判決　　　　　　　 94年度訴字第819號
公　訴　人　臺灣桃園地方法院檢察署檢察官
被　　　告　甲○○
上列被告因違反毒品危害防制條例案件，經檢察官提起公訴（94
年度毒偵字第1501號），本院判決如下：
    主  文
甲○○施用第一級毒品，累犯，處有期徒刑拾月。
    事  實
一、甲○○前因施用毒品案件，經臺灣臺北地方法院以91年度毒
    聲字第2401號裁定令入勒戒處所施以觀察勒戒後，認無繼續
    施用毒品之傾向，而於民國91年12月19日執行完畢釋放出所
    ，並經臺灣臺北地方法院檢察署檢察官於91年12月23日以91
    年度毒偵字第2848號為不起訴處分在案。又因犯轉讓第三級
    毒品案件，另經臺灣臺北地方法院以92年度易字第1124號判
    處有期徒刑3 月確定，而於92年11月25日易科罰金執行完畢
    。詎仍不知悔改，復於93年11月10日23時50分許（起訴書誤
    載為93年11月11日凌晨4 時50分許）為警採集尿液回溯前26
    小時內之某時，在不詳處所，以不詳方式施用第一級毒品海
    洛因1 次（所涉施用第二級毒品安非他命犯行，由本院另案
    審理中）。嗣於93年11月10日晚上10時45分許，為警在臺北
    市○○○路○ 段198 號前查獲。
二、案經臺北市政府警察局大同分局報告臺灣士林地方法院檢察
    署呈請臺灣高等法院檢察署檢察長核轉臺灣桃園地方法院檢
    察署檢察官偵查起訴。
    理  由
一、訊據被告甲○○矢口否認上開犯行，辯稱：因友人乙○○及
    其妻高雅玲在車上施用毒品海洛因，其與乙○○、高雅玲同
    車，驗尿結果才會呈嗎啡陽性反應云云。經查：
（一）被告於本院審理時，對於其在為警查獲前，確有施用到第
      一級毒品海洛因之事實，業已坦承（僅辯稱是誤施用到二
      手海洛因，見本院卷第31頁）。而其為警採集之尿液經送
      驗結果，確呈嗎啡陽性反應，研判可能係使用毒品海洛因
      所致，有臺灣尖端先進生技醫藥股份有限公司濫用藥物檢
      驗報告（見士檢第213 號偵查卷第10頁）、臺北市政府警
      察局大同分局煙毒、麻藥案件尿液委驗單（見北市警同分
      刑字第09363948900 號偵查卷第5 頁）、法務部法醫研究
      所94年5 月17日法醫毒字第0940001924號函（見本院卷第
      11、12頁）各1 份在卷可稽，足認被告此部分之自白與事
      實相符。又施毒者尿液中嗎啡成分之檢出，雖與其投與方
      式、投與量、個人體質、採尿時間與檢測儀器之精密度等
      諸多因素有關，惟平均可檢出時限為26小時（以注射6 毫
      克之海洛因鹽酸鹽計算），此為本院歷來辦理毒品案件職
      務上所知悉，且經行政院衛生署藥物食品檢驗局以81年9
      月8 日（81）藥檢一字第8114885 號函示明確，是公訴意
      旨認被告於為警採集尿液回溯前26小時內某時施用海洛因
      ，亦屬有據。另被告前因施用毒品案件，經臺灣臺北地方
      法院以91年度毒聲字第2401號裁定令入勒戒處所施以觀察
      勒戒後，認無繼續施用毒品之傾向，而於91年12月19日執
      行完畢釋放出所，則有臺灣高等法院被告全國前案紀錄表
      在卷可證。
（二）被告雖辯稱其有將車窗打開，但仍誤施用到乙○○、高雅
      玲之二手海洛因云云。惟：
    １依證人乙○○於本院審理時所證，在與被告同時為警查獲
      前，其印象中最後一次施用海洛因之時間是於93年10月間
      ，且是在臺北縣三重市某公園內施用，至於查獲當時，因
      車內有開空調，所以車窗緊閉，但其係在路邊等人，被告
      可隨時下車，其不記得當時曾在車上施用海洛因，亦不知
      道其妻高雅玲有施用海洛因（見本院卷第62、63頁；北市
      警同分刑字第09363948900 號偵查卷第8 至10頁）。核與
      被告於警詢時，表示不知道乙○○身上有攜帶毒品之說詞
      （見北市警同分刑字第09363948900 號偵查卷第24頁）相
      符，而與被告於本院審理時所辯各節有違。
    ２被告於本院審理時，雖指稱證人乙○○及其妻高雅玲均有
      施用海洛因之犯行，惟於警詢時，卻為不知道乙○○身上
      有攜帶毒品之前述矛盾供詞，已如前述。另被告於警詢時
      否認有施用過毒品（見北市警同分刑字第09363948900 號
      偵查卷第24頁），於尿液送驗呈安非他命陽性反應且先後
      多次為警查獲後，始坦承有施用安非他命之犯行（見本院
      卷第31頁），亦有卷附臺灣高等法院被告全國前案紀錄表
      可憑，被告為脫免刑責一再卸責飾詞，甚為明顯。反觀證
      人乙○○為警查獲後，自始坦承連續施用海洛因犯行，應
      無在施用時、地故為不實陳述之必要，所證自較可信。
    ３況依證人乙○○前開所證及查獲地點係在一般道路上之事
      實研判，被告當時確可自由離開乙○○夫妻所駕車輛。而
      由被告於本院審理時，強調其知悉乙○○在施用海洛因時
      ，即將車窗打開云云（見本院卷第31頁），亦可知被告明
      白在密閉空間內，其有施用到海洛因之可能。被告既稱其
      僅是因當時沒事，陪乙○○等人一同前往臺北士林，並在
      車上聊聊天云云（見本院卷第31頁），則其於知悉他人在
      密閉空間內施用海洛因，其亦有可能因此施用到之情形下
      ，不加迴避繼續留在該空間內，上開辯解自不足據為有利
      被告之認定。
    綜上所述，被告所辯有違情理並不足採，其於觀察勒戒執行
    完畢後5 年內，再犯本件施用第一級毒品海洛因之犯行，事
    證明確，應依法論科。
二、核被告所為，係犯毒品危害防制條例第10條第1 項之施用第
    一級毒品罪。被告施用第一級毒品前後，持有為供施用之第
    一級毒品之低度行為，應為施用之高度行為所吸收，不另論
    罪。被告有如事實欄所載之犯罪科刑執行情形，有臺灣高等
    法院被告全國前案紀錄表附卷可參，其於刑之執行完畢後5
    年內，再犯本件有期徒刑以上之罪，為累犯，應依刑法第47
    條之規定，加重其刑。爰審酌被告之犯罪行為主要係戕害自
    身，並未直接積極損害他人之利益，暨其施用毒品之動機、
    目的、手段、施用毒品之次數及其素行、犯後態度等一切情
    狀，量處如主文所示之刑。
據上論斷，應依刑事訴訟法第299 條第1 項前段，毒品危害防制
條例第10條第1 項，刑法第11條前段、第47條，判決如主文。
本案經檢察官古慧珍到庭執行職務。
中　　華　　民　　國　　94　　年　　8 　　月　　31　　日
                      刑事第十庭審判長法  官  江德民
                                      法  官  蔡和憲
                                      法  官  許炎灶
以上正本證明與原本無異。
如不服本判決，應於判決送達後10日內向本院提出上訴狀（應附
繕本），上訴於臺灣高等法院。
　　　　　　　　　　　　　　　        書記官　文巧雲
中　　華　　民　　國　　94　　年　　9 　　月　　5 　　日
附論罪科刑依據之法條：
毒品危害防制條例第10條
施用第一級毒品者，處 6 月以上 5 年以下有期徒刑。
施用第二級毒品者，處 3 年以下有期徒刑。
